# 关于支付资金占用费-请教陈老师

提问人：冰山下的火种 111 时间：2017-11-30 16:08:30
请教陈老师， 根据《贷款通则》，没有金融许可证的一般企业是不可以对其他企业进行放贷的，可是在实务中，很多生产企业为了发展，经常向母公司或者其他关联公司借款，有的无偿占用关联方资金，有的支付一定比例的资金占用费，请问，国家有没有什么法律条款是允许关联企业之间自行拆借款的呢？ 另外，子公司向母公司支付的资金占用费可以计入“财务费用-利息支出”科目吗？我一直理解的“财务费用-利息支出”科目是专门用来核算向银行贷款产生的利息的。 请陈老师指导，谢谢。

回答人：chenyiwei
1 、非金融企业之间的资金拆借违反《贷款通则》规定，但目前处于法不责众状态。 2 、子公司向母公司支付的资金占用费可以计入“财务费用-利息支出”科目。

提问人：chenbinaini 时间：2018-04-08 10:52:56
陈老师，母公司向子公司收取的资金占用费可以计入“财务费用-利息收入”科目么？

回答人：chenyiwei
严格来说应计入投资收益或其他业务收入，金额较小的计入“财务费用——利息收入”也可接受。